

Perfil profesional

Informático Técnico con amplia experiencia en Java, Bases de Datos y React, y más de 8 años desarrollando proyectos tecnológicos para optimizar y digitalizar los procesos diarios de la Administración Pública (AAPP) en las áreas de la Gestión Tributaria, Recaudación, Inspección, Multas y Notificación. He liderado equipos multidisciplinares, coordinado proyectos de integración de sistemas y formado a personal técnico.

Busco un nuevo desafío donde aplicar mis conocimientos y habilidades de liderazgo para contribuir al éxito de la organización y seguir desarrollándome profesionalmente.

Experiencia laboral

Informático, Correo Inteligente Postal SL, Valencia

ABRIL 2016 - JULIO 2024

- Atención a oficinas de la empresa y clientes (principalmente ayuntamientos y entidades públicas) para resolver incidencias técnicas y operativas.
- Organización de reuniones previas a la firma de concursos públicos.
- Conocimiento del negocio en gestión tributaria, recaudación, inspección, gestión de multas y notificaciones.
- Programación, mantenimiento y actualización del software de la empresa en tecnologías como Java, React, Node.js, MySQL, entre otros.
- Formación a responsables de oficina y repartidores en el uso de herramientas tecnológicas, asegurando una correcta adopción.
- Gestión y administración de bases de datos, así como integración y migración de sistemas y aplicaciones existentes.
- Gestión de equipos multidisciplinares para garantizar la correcta implementación de soluciones tecnológicas y la resolución de incidencias en tiempo y forma.
- Liderazgo en la organización y supervisión de tareas durante proyectos de integración y actualización de sistemas.
- Fomentar un entorno colaborativo y motivador, promoviendo la comunicación efectiva entre los miembros del equipo.
- Presentación de propuestas con soluciones informáticas para optimizar los procesos internos.

Teleoperador atención al cliente, Indra, área de incidencias ADSL de Vodafone, Valencia

ABRIL 2015 - MARZO 2016

- Gestión telefónica de reclamaciones y problemas de los usuarios así como el seguimiento de los casos hasta su resolución.
- Participación en reuniones y sesiones de feedback con supervisores.
- Actualización constante en productos y servicios.
- Gestión de altas, bajas y cambios de domicilio desde el departamento de provisión.

Prácticas de informático, Zargotel, Valencia

JUNIO 2009 - ENERO 2010

- Realización y mantenimiento de su página web.
- Resolución de incidencias en los equipos de los compañeros del despacho.
- Atención al cliente.

Datos personales

Calle Navarro Cabanes

46018, Valencia

España

636615850

iggarsau@hotmail.com

PERMISO DE CONDUCIR

B - Coche propio

FECHA DE NACIMIENTO

28 de Octubre de 1985

Links

www.linkedin.com/in/ignacio-garcía-sausor

Competencias

Java

SQL

MySQL

jQuery

React

Node.js

Express

Vite

Android

HTML

TailwindCSS

CSS

SASS

WordPress

JavaScript

TypeScript

PHP

Git

Microsoft Office

Adobe Photoshop

Instalación de Software

Mantenimiento de Hardware

Trabajo en equipo

Adaptabilidad

Responsabilidad

Formación continua

Atención al cliente

Prácticas de informático, Arquitasa, Valencia

MARZO 2006 - JULIO 2006

- Realización y mantenimiento de su página web.
- Resolución de incidencias en los equipos de los compañeros del despacho.
- Atención al cliente.

Formación

Máster en Full Stack Developer, EBIS Business Techschool

OCTUBRE 2024 - PRESENTE

Programa de Especialización en IA Generativa y Automatización de Procesos, EBIS Business Techschool

SEPTIEMBRE 2024 - OCTUBRE 2024

Herramientas para crear tus propios contenidos digitales 25 horas, Generalitat Valenciana, Valencia

SEPTIEMBRE 2024 - OCTUBRE 2024

Diseño Web Desde Cero a Avanzado 45h, Centro académico Udemy, Valencia

AGOSTO 2024 - SEPTIEMBRE 2024

Desarrollo Web con HTML, CSS y JavaScript 31.5 horas , Centro académico Udemy, Valencia

AGOSTO 2024 - AGOSTO 2024

React y TypeScript de 57 horas, Centro académico Udemy, Valencia

MARZO 2024 - ABRIL 2024

Programación de Android desde cero con Java de 40 horas, Centro académico Udemy, Valencia

ABRIL 2024 - MAYO 2024

Java SE 8 Programmer de 50 horas, Centro académico Idese Formación, Valencia

ENERO 2018 - MARZO 2018

Diseño de Páginas Web de 250 horas, Centro académico Deusto Formación, Valencia

SEPTIEMBRE 2009 - NOVIEMBRE 2009

Programador de Aplicaciones Informáticas de 959 horas, Servef, Valencia

Ciclo Formativo Grado Superior Desarrollo de Aplicaciones Informáticas (DAI), IES Consellería, Valencia

SEPTIEMBRE 2004 - JUNIO 2006

Bachiller Ciencias, IES Orriols, Valencia

SEPTIEMBRE 2001 - JUNIO 2004

Liderazgo

Gestión de equipos

Resolución de conflictos

Toma de decisiones

Organización y planificación

Idiomas

Español

Valenciano

Inglés